【裁判字號】    95,易,1308
【裁判日期】    950825
【裁判案由】    竊盜等
【裁判全文】
臺灣高雄地方法院刑事判決              95年度易字第1308號
公  訴  人  臺灣高雄地方法院檢察署檢察官
被      告  乙○○
上列被告因竊盜等案件，經檢察官提起公訴（95年度偵字第1693
7 號），本院適用簡式審判程序判決如下：
    主  文
乙○○攜帶兇器竊盜，累犯，處有期徒刑拾月。扣案之黑色手套
壹付、玻璃擊破器壹支、手電筒壹支均沒收之。
    事  實
一、乙○○曾因竊盜案件，經臺灣高等法院高雄分院以94年上易
    字第575 號判處有期徒刑1 年確定，甫於民國95年5 月27日
    縮刑執行完畢。惟乃未能悔改，復意圖為自己不法之所有，
    並基於毀損之犯意，而於95年6 月28日19時10分許，前往位
    於高雄市○鎮區○○路上之660109停車場內，穿戴其所有之
    黑色手套，持其所有之手電筒及客觀上對人之生命、身體足
    以構成威脅之玻璃擊破器1 支，趁無人注意之際，損壞甲○
    ○所有，車牌號碼ZB-9555 號自用小客車之右前側車窗玻璃
    ，進入該車竊取置放車內甲○○所有之LV男用背包1 個（內
    有男用GUCCI 皮夾1 個、存簿3 本、新台幣10,000元），得
    手後準備逃離現場時，為甲○○發現追趕，而於同日19時30
    分許，於高雄市前鎮區○○○路5 號附近，經民眾制伏報警
    處理，當場扣得黑色手套1 雙及玻璃擊破器、手電筒各1 支
    。
二、案經林竣宇訴由高雄市政府警察局苓雅分局報請臺灣高雄地
    方法院檢察署檢察官偵查起訴。
    理  由
壹、程序部分
    本件被告乙○○所犯係死刑、無期徒刑、最輕本刑為3 年以
    上有期徒刑以外之罪，其於準備程序中就前揭被訴事實為有
    罪之陳述，經受命法官告知簡式審判程序之旨，並聽取公訴
    人、被告之意見後，本院認無不得或不宜改依簡式審判程序
    進行之處，爰依刑事訴訟法第273 條之1 第1 項、第284 條
    之1 ，裁定本件由受命法官獨任進行簡式審判程序，合先敘
    明。
貳、實體部分
一、前揭犯罪事實，業據被告乙○○於警詢、偵查及本院審理時
    坦承不諱，核與被害人甲○○於警詢、偵查中之指訴情節相
    符，且有贓物認領保管單及照片4 幀在卷可稽，復有被告所
    有供竊盜所用之黑色手套1 雙及玻璃擊破器、手電筒各1 支
    支扣案足證，被告自白與事實相符，自可採為論罪之依據。
    是本件事證明確，被告犯行堪以認定。
二、查刑法上所謂兇器，其種類並無限制，凡客觀上對於人之生
    命、身體、安全構成威脅，具有危險性之兇器均屬之（最高
    法院79年度台上字第5253號判例參照）；玻璃擊破器為鐵製
    ，前端尖銳，有照片可按（詳警卷第18頁），客觀上，為足
    以殺傷人之生命、身體之器械，顯為具有危險性之兇器。核
    被告所為，係犯刑法第321 條第1 項第3 款之攜帶兇器竊盜
    罪及同法第354 條之毀損罪。
三、新舊法律之比較─
    按刑法於94年2月2日修正公布，並於95年7月1日施行，而行
    為後法律有變更者，適用行為時之法律。但行為後之法律有
    利於行為人者，適用最有利於行為人之法律，刑法第2條第1
    項定有明文，而有關新舊法之比較，應就罪刑有關之連續犯
    、累犯加重等暨其他法定加減原因（如身分加減）與加減例
    等一切情形，綜其全部罪刑之結果而為比較（最高法院95年
    第8 次刑事庭會議決議參照）。經查：
  (一)刑法第354 條之毀損罪，法定刑得處銀元500 元以下罰金，
    據修正後刑法施行法增訂第1 條之1 ：「中華民國94年1 月
    7 日刑法修正施行後，刑法分則編所定罰金之貨幣單位為新
    臺幣。94年1 月7 日刑法修正時，刑法分則編未修正之條文
    定有罰金者，自94年1 月7 日刑法修正施行後，就其所定數
    額提高為30倍。但72年6 月26日至94年1 月7 日新增或修正
    之條文，就其所定數額提高為3 倍」及刑法第33條第5 款修
    正為：「主刑之種類如下：五、罰金：新臺幣1 千元以上，
    以百元計算之」等規定，是依修正後之法律，刑法第354 條
    毀損罪所得科處之罰金刑最高為新臺幣15,000元、最低為新
    臺幣1,000 元；然依被告行為時之刑罰法律，即罰金罰鍰提
    高標準條例第1 條前段規定之提高倍數10倍及刑法第33條第
    5 款規定之罰金最低額1 元計算，該罪之罰金刑最高為銀元
    5,000 元，最低額為銀元10元，若換算為新臺幣，最高額雖
    與新法同為新臺幣15,000元，然最低額僅為新臺幣30元。因
    此，以被告行為時關於罰金刑之最低額較有利於被告。
  (二)又被告行為後，刑法第55條後段之牽連犯規定，業已刪除，
    此刪除雖非犯罪構成要件之變更，但顯已影響行為人刑罰之
    法律效果，自屬法律有變更，茲比較刪除牽連犯之規定，則
    被告所犯攜帶兇器竊盜及毀損罪各均獨立，應論以二罪後併
    合處罰，自較原刑法以牽連犯論斷為重，比較新、舊法結果
    ，仍應適用較有利於被告之行為時法律即舊法。
  (三)被告前因竊盜案件，經臺灣高等法院高雄分院以94年上易字
    第575 號判處有期徒刑1 年確定，於民國95年5 月27日縮刑
    執行完畢，有台灣高等法院被告前案紀錄表在卷可按，其受
    前開徒刑之執行完畢後，5 年以內因故意再犯本件有期徒刑
    以上之罪，核屬累犯，而新法施行前，過失再犯有期徒刑以
    上之罪，新法施行後，不再適用刑法第47條累犯加重其刑之
    規定，惟被告經核並非過失再犯，則無論修正前、或現行刑
    法第47 條 之規定，均應加重其刑，是逕依行為時即修正前
    之規定。
  (四)綜合上述，揆諸前開決議，綜合被告全部罪刑之結果而為比
    較及刑法第2 條第1 項之規定，被告應適用行為時之刑法。
    被告所犯攜帶兇器竊盜罪及毀損罪，具有方法、目的之牽連
    犯關係，應依情節較重之攜帶兇器竊盜罪處斷。另依同法第
    47條論以累犯，加重其刑，並依法遞加重之。
四、爰審酌被告前因竊盜案件判處有期徒刑1 年，甫執行完畢未
    久，竟再犯本案，顯見其法紀觀念薄弱，意志不堅，以致仍
    以竊盜方式獲取財物，惟念其犯罪後坦承犯行，尚知悔改及
    其教育程度僅為國中肄業、竊盜甫得手即遭查獲，所生損害
    尚非鉅大等情狀，量處如主文所示之刑，以示懲儆。扣案之
    黑色手套1 雙及玻璃擊破器、手電筒各1 支，係被告所有，
    且供犯竊盜罪所用，業據其陳明在卷，應依刑法第38條第1
    項第2 款宣告沒收。
據上論斷，應依刑事訴訟法第273 條之1 第1 項、第299 條第1
項前段，刑法第2 條第1 項、第321 條第1 項第3 款、第354 條
，修正前刑法第55條、第47條，刑法38條第1 項第2 款，罰金罰
鍰提高標準條例第1 條前段，判決如主文。
中    華    民    國    95    年    8     月    25    日
                  刑事第六庭    法  官  李  蓓
以上正本證明與原本無異。
如不服本判決，應於收受送達後10日內向本院提出上訴書狀（應
附繕本）。
中    華    民    國    95    年    8     月    28    日
                                書記官  何慧娟
附錄本案論罪科刑法條
刑法第321條第1項第3款
犯竊盜罪而有左列情形之1者，處6月以上、5年以下有期徒刑：
三  攜帶兇器而犯之者。
刑法第354條
毀棄、損壞前二條以外之他人之物或致令不堪用，足以生損害於
公眾或他人者，處2 年以下有期徒刑、拘役或5 百元以下罰金。


司法院資訊處製作；財團法人民間司法改革基金會備份。
